臺灣板橋地方法院刑事判決　　　　　　　96年度訴字第2696號
公　訴　人　臺灣板橋地方法院檢察署檢察官
被　　　告　甲○○
上列被告因違反毒品危害防制條例案件，經檢察官提起公訴（九
十六年度毒偵字第五一九七號），被告就被訴事實為有罪陳述，
本院改行簡式審判程序審理，判決如下：
    主  文
甲○○施用第一級毒品，累犯，處有期徒刑捌月。扣案之注射針
筒支、用餘包裝袋個及止血袋壹條，均沒收之。
    事  實
一、甲○○前因施用毒品案件，經本院以八十七年毒聲字第三八
    六九號裁定，送觀察勒戒，因有施用毒品傾向，再經本院以
    八十八年度毒聲字第八十七號裁定，令入戒治處所施以強制
    戒治一年，於民國九十年一月二十七日強制戒治期滿釋放，
    並由臺灣板橋地方法院檢察署檢察官於九十年八月三十一日
    以九十年度戒毒偵字第四二四號不起訴處分確定；再於九十
    二年、九十三年間因施用毒品案件，經臺灣屏東地方法院分
    別以九十二年度訴字第六七七號、九十三年度簡字第九一八
    號各判處有期徒刑一年六月、四月確定，嗣並裁定應執行有
    期徒刑一年九月，執行至九十五年一月二十五日假釋付保護
    管束，並於九十五年三月二十日因假釋期滿執行完畢。詎甲
    ○○仍未悛悔，復基於施用第一級毒品海洛因之犯意，於九
    十六年七月四日上午某時許（起訴書誤載為五日上午二時許
    ），在臺北縣三重市○○街六十四巷二十二號一樓住處內，
    以注射針筒施打之方式，施用海洛因一次。嗣為警於翌日（
    五日）下午四時許，在臺北市○○區○○路一段七十七巷十
    號三樓查獲，並扣得用餘包裝袋三個、注射針筒三支及止血
    袋一條等物。
二、案經臺北市政府警察局移送臺灣板橋地方法院檢察署檢察官
    偵查起訴，本院改行簡式審判程序審理。
    理  由
一、訊據被告甲○○對於上揭施用海洛因之犯行坦承不諱。被告
    為警查獲時所採之尿液，分別以ＥＩＡ酵素免疫分析法初驗
    、ＧＣ／ＭＳ氣相層析質譜儀法確認複驗後均呈鴉片類之陽
    性反應，此有臺灣尖端先進生技醫藥股份有限公司九十六年
    七月十三日（見偵卷第七十四頁）濫用藥物檢驗報告書一紙
    在卷足稽，並有扣案之用餘包裝袋三個、注射針筒三支及止
    血袋一條等物，足供佐證。按依現行（修正後）毒品危害防
    制條例就施用毒品者，祇於「初犯」及「五年後再犯」二種
    情形，有其追訴條件之限制，即須於初犯經觀察、勒戒或強
    制戒治釋放後，五年內均無施用毒品之行為，始能認其前所
    實施之觀察、勒戒或強制戒治已足遮斷毒癮，而得於五年後
    再犯時，再予適用初犯之規定，重行觀察、勒戒等程序。倘
    五年內已經再犯，被依法追訴處罰，縱其第三次（或第三次
    以上）施用毒品之時間在初犯釋放五年以後，即與「五年後
    再犯」之情形有別，且因已於「五年內再犯」，顯見其再犯
    率甚高，原實施觀察、勒戒或強制戒治，已無法收其實效，
    而無五年戒斷期之存在，自無再經觀察、勒戒及強制戒治之
    必要，應得逕行追訴處罰，此有最高法院九十五年度台上字
    第一○七一號判決足資參照。查被告前因施用毒品案件，經
    本院以八十七年毒聲字第三八六九號裁定，送觀察勒戒，因
    有施用毒品傾向，再經本院以八十八年度毒聲字第八十七號
    裁定，令入戒治處所施以強制戒治一年，於九十年一月二十
    七日強制戒治期滿釋放，並由臺灣板橋地方法院檢察署檢察
    官於九十年八月三十一日以九十年度戒毒偵字第四二四號不
    起訴處分確定；再於九十二年、九十三年間因施用毒品案件
    ，經臺灣屏東地方法院分別以九十二年度訴字第六七七號、
    九十三年度簡字第九一八號各判處有期徒刑一年六月、四月
    確定，被告本次再犯施用毒品犯行，依上揭最高法院判決意
    旨，顯非五年後再犯，自合於毒品危害防制條例第二十三條
    第二項之起訴條件，此有臺灣高等法院被告前案紀錄表、法
    務部在監在押資料表附卷可按。被告自白與事實相符，事證
    明確，犯行洵堪認定，應依法論科。
二、核被告所為，係犯毒品危害防制條例第十條第一項施用第一
    級毒品罪。其施用前後持有第一級毒品之行為為施用第一級
    毒品行為之當然手段，為施用之行為所吸收不另論罪。被告
    曾於九十二年、九十三年間因施用毒品案件，經臺灣屏東地
    方法院分別以九十二年度訴字第六七七號、九十三年度簡字
    第九一八號各判處有期徒刑一年六月、四月確定，嗣並裁定
    應執行有期徒刑一年九月，執行至九十五年一月二十五日假
    釋付保護管束，並於九十五年三月二十日因假釋期滿執行完
    畢，此有臺灣高等法院被告前案紀錄表一份在卷可稽，被告
    於五年以內，故意再犯本件最重本刑為有期徒刑以上之罪，
    應依刑法第四十七條第一項之規定，論以累犯，並加重其刑
    。爰審酌被告屢次施用毒品而不思悔改，品行不端，意志力
    薄弱，其施用毒品經強制戒治後，仍無法斷絕施用毒品惡習
    ，若非將其處以較長之刑期，與社會上毒品來源隔離，使其
    能深自反省，斷絕與毒品之接觸，不足以改正施用毒品惡習
    ，並懲所犯及被告犯罪後對於施用毒品之犯行，已經坦承，
    態度良好等一切情狀，量處如主文所示之刑，以資懲儆。末
    查扣案用餘包裝袋三個（無證據內含毒品殘渣）、注射針筒
    三支及止血袋一條等物，係被告所有供施用毒品所用之物，
    業據被告於本院審理時供承在卷，爰依刑法第三十八條第一
    項第二款之規定，沒收之。
據上論斷，應依刑事訴訟法第二百七十三條之一第一項、第二百
九十九條第一項前段，毒品危害防制條例第十條第一項，刑法第
十一條前段、第四十七條第一項、第三十八條第一項第二款，判
決如主文。
本案經檢察官馬中人到庭執行職務
中　　華　　民　　國　　96　　年　　9 　　月　　28　　日
            臺灣板橋地方法院刑事第十八庭
                        法　官  王綽光
以上正本證明與原本無異
如不服本判決應於送達後10日內向本院提出上訴狀（應附具理由
）
                        書記官  許清秋
中　　華　　民　　國　　96　　年　　10　　月　　1 　　日
附錄本案所犯法條全文
毒品危害防制條例第10條
施用第一級毒品者，處 6 月以上 5 年以下有期徒刑。
施用第二級毒品者，處 3 年以下有期徒刑。
